臺灣屏東地方法院民事裁定　
111年度司繼字第1348號
聲  請  人  黃子芸律師
上列聲請人因擔任戴勝逢之遺產管理人，聲請酌定遺產管理人報
酬事件，本院裁定如下：
    主  文
聲請人任被繼承人戴勝逢遺產管理人之報酬為新臺幣36,000元。
    理  由
一、按遺產管理人得請求報酬，其數額由法院按其與被繼承人之
    關係、管理事務之繁簡及其他情形，就遺產酌定之，必要時
    ，得命聲請人先為墊付；經法院選任之遺產管理人，得向法
    院聲請酌定遺產管理人報酬，此觀民法第1183條、家事事件
    法第181 條第5 項第3 款規定自明。又法院為前開報酬裁定
    時，得調查遺產管理人所為遺產管理事務之繁簡及被繼承人
    之財產收益狀況，家事事件法第182 條亦定有明文。
二、本件聲請意旨略以：被繼承人所遺屏東縣○○鄉○○段000 地號
    土地（重測前為昌隆段379 地號、權利範圍2 / 1 ）之抵押
    權人胡平讚前向本院聲請選任被繼承人戴勝逢之遺產管理人
    ，嗣經本院以110 年度司繼字第1857號裁定選定由聲請人任
    之。聲請人任遺產管理人後執行清查被繼承人戴勝逢之遺產
    、至臺中二信申請存款餘額及股金證明、陳報遺產清冊、申
    報遺產稅、遺產管理人註記、聲請公示催告。而被繼承人戴
    勝逢所遺留不動產現經本院民事執行處109 年度司執字第51
    116 號進行拍賣程序，如將來公告期間屆滿且於清償債務及
    遺產清理後還有賸餘，尚有解交國庫事宜，為期聲請人得就
    報酬及墊付費用於執行程序中參與分配，且遺產管理人報酬
    事實上已難期待由被繼承人之親屬會議酌定，故請求本院酌
    定遺產管理人之報酬等語。
三、查聲請人主張之事實，業據提出本院自行收納款項統一收據
    、高雄○○○○○○○○○戶政規費收據、高雄市政府地政規費收據
    、遺產稅財產參考清單、臺中市第二信用合作社存款餘額證
    書、臺中市第二信用合作社股金證明書、遺產清冊、繼承系
    統表、財政部南區國稅局遺產稅免稅證明書、屏東縣枋寮地
    政事務所人民申請登記案件收據、臺中市中正地政事務所人
    民申請登記案件收據、本院111 年度司家催字第28號民事裁
    定、本院民事執行處109 司執字第51116號拍賣通知、屏東
    縣○○鄉○○段000 地號、臺中市○區○○段000000 地號土地登記
    第一類謄本及其上920 、921建號建物登記第一類謄本等件
    為證。本院復依職權調取110 年度司繼第1857號、111 年度
    司家催第28號卷證查核無訛。
四、本院審酌聲請人所管理被繼承人戴勝逢之遺產，其遺產雖不
    多，然聲請人為處理被繼承人於臺中之遺產，多次往返高雄
    及臺中兩地，其所處理事務繁瑣，處理較為耗時，聲請人均
    親力親為，審酌本件聲請人耗費之勞力、心力及時間非屬單
    純程度且已妥善進行遺產管理行為，復考量本件聲請人撰狀
    之份數及聲請人擔任遺產管理人具有公益性質，對照擔任公
    益法律扶助律師職務性質，每件依法律扶助酬金計付標準
    表，家事非訟程序15,000元至20,000元、撰擬法律文件乙件
    2,000 元至5,000 元等一切情狀，爰酌定本件核予遺產管理
    人之報酬係34,000元。從而，本件聲請人得請求代為管理被
    繼承人戴勝逢遺產之管理報酬及墊付費用合計為36,000元【
    千元以下無條件進位，計算式：34,000元（報酬）+225元（
   （申請除戶謄本及繼承人戶籍謄本費用）+160元（申請土地
    登記謄本費用）＋1,000 元（本院111 年度司家催字第28號
    聲請費）】，裁定如主文。
五、依非訟事件法第16條裁定如主文。
六、如不服本裁定，須於裁定送達後10日內，向本院提出抗告狀
    ，並繳納抗告費新臺幣1,000 元。
中　　華　　民　　國　　111 　年　　10 　　月　　5　　日
　　　　　　　　　家事庭司法事務官  謝昆達